臺灣高等法院臺中分院刑事判決　　　　　　　　　九十一年度上易字第一五五七號
　　上　訴　人　臺灣台中地方法院檢察署檢察官
　　被　　　告　丁○○
右上訴人因被告恐嚇取財等案件，不服臺灣台中地方法院九十一年度易字第一四三四
號中華民國九十一年六月二十一日第一審判決（起訴案號：臺灣台中地方法院檢察署
九十一年度偵字第九二六二號），併案審理案號：同署九十一年度偵字第一二八五七
號，提起上訴，本院判決如左：
    主      文
原判決撤銷。
丁○○共同連續意圖為自己不法之所有，以恐嚇使人將本人之物交付，累犯，處有期
徒刑肆年，併於刑之執行完畢或赦免後，令入勞動處所，強制工作貳年。扣案之戶名
蕭秀文局號0000000號帳號0000000號之郵局提款卡壹張、戶名陳弘裕
局號0000000號帳號0000000號之郵局提款卡壹張、戶名林榮得帳號七
０七—五０—四五五六六六號之第一銀行楠梓分行提款卡壹張、門號0000000
000號、0000000000號、0000000000號、00000000
00號行動電話肆具、戶名蕭秀文局號0000000號帳號0000000號之郵
局帳戶壹個、戶名陳弘裕局號0000000號帳號0000000號之郵局帳戶壹
個、戶名林榮得帳號七０七—五０—四五五六六六號之第一銀行楠梓分行帳戶壹個，
均沒收。
    事      實
一、丁○○前於民國（下同）八十六年間，因詐欺罪，經臺灣臺南地方法院以八十六
    年度易字第二七一七號判處有期徒刑二年六月，經臺灣高等法院臺南分院以八十
    七年度上易字第一八二號判決駁回上訴確定；復於八十七年間，因侵占罪，經臺
    灣臺南地方法院以八十七年度易字第二八八一號判處有期徒刑四月確定；八十七
    年九月四日入監執行，八十八年十月十二日縮短刑期假釋出監，九十年四月五日
    縮刑期滿，視為執行完畢，顯有犯罪習慣，猶不知悔改，竟與不詳姓名年籍綽號
    「阿木」之成年男子，基於共同竊車恐嚇勒贖之概括犯意聯絡，意圖為自己不法
    之所有，由不詳姓名年籍綽號「阿木」之成年男子負責竊車、提供車籍資料，丁○○則負責恐嚇勒贖之方式，雙方議妥後，丁○○即於九十一年三月初，由自由
    時報之分類廣告欄，向不詳姓名年籍之成年男子，以每一郵局帳戶附提款卡新台
    幣（下同）一萬八千元、每一銀行帳戶附提款卡六千元之代價，購買戶名蕭秀文
    、局號0000000號、帳號0000000號之郵局帳戶、戶名陳弘裕、局
    號0000000號、帳號0000000號之郵局帳戶、戶名林榮得、帳號七
    ０七—五０—四五五六六六號之第一銀行楠梓分行帳戶，同時在不詳處所之便利
    商店，購買0000000000號、0000000000號、000000
    0000號、0000000000號等易付卡行動電話門號，以作為聯絡被害
    人及匯款使用，隨即於九十一年三月八日起至九十一年五月九日止，由不詳姓名
    年籍綽號「阿木」之成年男子，於如附表所示之時間、地點，以不詳方法，先後
    竊得如附表所示之自小客車後，即以電話聯絡丁○○前往靜宜大學門口，以每輛
    車一萬元至二萬元不等之代價，交付如附表所示之自小客車之車籍資料予丁○○
    後，丁○○即於附表所示之時間以前開易付卡行動電話門號，聯絡如附表所示之
    被害人卯○○、辛○○、申○○、丙○○、辰○○、寅○○○、壬○○、甲○○
    、午○○、戊○○、庚○○、未○○、乙○○、己○○、丑○○、癸○○、巳○○、子○○等人，分別出言恫嚇稱：「如不匯錢，則將汽車解體」等語，致使被
    害人卯○○、辛○○、申○○、丙○○、辰○○、寅○○○、壬○○、甲○○、
    午○○、戊○○、庚○○、未○○、乙○○、己○○、丑○○、癸○○、巳○○
    、子○○等人，因而心生畏懼，分別將如附表所示之贖款金額匯入丁○○所指定
    之前開帳戶內，丁○○隨即持前開購得帳戶所附之提款卡，前往不詳處所之自動
    提款機，領取被害人匯入之贖款，共計獲取七十五萬元之不法利益。嗣於九十一
    年五月九日十三時五十分許，丁○○在台中市○區○○路二九七號之郵局提款機
    提領癸○○匯入之贖款之際，為警查獲，並在丁○○之身上扣得戶名蕭秀文局號
    0000000號帳號0000000號之郵局提款卡一張、戶名陳弘裕局號0
    000000號帳號0000000號之郵局提款卡一張、戶名林榮得帳號七０
    七—五０—四五五六六六號之第一銀行楠梓分行提款卡一張、門號000000
    0000號、0000000000號、0000000000號、00000
    00000號行動電話四支行動電話四具、贖款現金四萬五千元（業經被害人癸○○領回）。
二、案經台中市警察局第五分局報告臺灣臺中地方法院檢察署檢察官偵查起訴暨移送
    併案審理。
　　理      由
一、被告丁○○經合法傳喚無正當理由不到庭，惟於原審訊據被告丁○○，對於右揭
    時地，與不詳姓名年籍綽號「阿木」之成年男子基於共同竊車勒贖之概括犯意聯
    絡，由不詳姓名年籍綽號「阿木」之成年男子負責竊車，並提供車籍資料予被告
    丁○○，被告丁○○再以電話出言恐嚇被害人卯○○、辛○○、申○○、丙○○
    、辰○○、寅○○○、壬○○、甲○○、午○○、戊○○、庚○○、未○○、乙○○、己○○、丑○○、癸○○、巳○○、子○○等人，致使被害人卯○○、辛○○、申○○、丙○○、辰○○、寅○○○、壬○○、甲○○、午○○、戊○○
    、庚○○、未○○、乙○○、己○○、丑○○、癸○○、巳○○、子○○等人因
    擔心車輛遭解體，以致心生畏懼，而依指示匯款，被告丁○○因而獲取共計七十
    五萬元之不法利益等情，業據被告丁○○坦認屬實，核與被害人卯○○、辛○○
    、申○○、丙○○、辰○○、寅○○○、壬○○、甲○○、午○○、戊○○、庚○○、未○○、乙○○、己○○、丑○○、癸○○、巳○○、子○○於警訊中之
    指述相符，並有車輛竊盜、車牌失竊資料個別查詢報表—查詢車輛認可資料十八
    份、匯款單十八份、贓物認領保管收據一份在卷可稽，且有扣案之戶名蕭秀文、
    局號0000000號、帳號0000000號之郵局帳戶提款卡一張、戶名陳
    弘裕、局號0000000號、帳號0000000號之郵局帳戶提款卡一張、
    戶名林榮得、帳號七０七—五０—四五五六六六號之第一銀行楠梓分行帳戶提款
    卡一張、門號0000000000號、0000000000號、00000
    00000號、0000000000號行動電話四具、現金四萬五千元等物為
    證，被告丁○○自白供述與事實相符，應堪置信。至於被告丁○○辯稱並未參與
    竊車，僅係單純恐嚇勒贖云云，惟因被告丁○○既接受不詳姓名年籍綽號「阿木
    」之成年男子之提議，由不詳姓名年籍之成年男子負責竊車，被告丁○○負責打
    電話勒贖，則被告丁○○與不詳姓名年籍綽號「阿木」之成年男子，顯有共同竊
    盜之犯意聯絡及行為分擔，被告丁○○誤認為實際參與竊盜而辯稱不應論以竊盜
    罪，顯有誤認，併此敘明。本件事證已臻明確，被告丁○○犯行，洵堪認定。
二、被告丁○○與不詳姓名年籍綽號「阿木」之成年男子，基於共同竊盜勒贖之概括
    犯意聯絡，由不詳姓名年籍之綽號「阿木」之成年男子，先後竊取被害人卯○○
    、辛○○、申○○、丙○○、辰○○、寅○○○、壬○○、甲○○、午○○、戊○○、庚○○、未○○、乙○○、己○○、丑○○、癸○○、巳○○、子○○等
    人如附表所示之自小客車，將車籍資料交予被告丁○○，以電話向被害人卯○○
    、辛○○、申○○、丙○○、辰○○、寅○○○、壬○○、甲○○、午○○、戊○○、庚○○、未○○、乙○○、己○○、丑○○、癸○○、巳○○、子○○等
    人出言恐嚇，若不匯錢，則將車輛解體，致使被害人卯○○、辛○○、申○○、
    丙○○、辰○○、寅○○○、壬○○、甲○○、午○○、戊○○、庚○○、未○○、乙○○、己○○、丑○○、癸○○、巳○○、子○○等人因而心生畏懼，依
    照指示分別匯入贖款，共計獲利七十五萬元，核其所為，係犯刑法第三百二十條
    第一項之竊盜罪、第三百四十六條第一項之恐嚇取財罪。公訴意旨對被告所犯附
    表十七、十八二次犯行，雖未經起訴，惟此部分與起訴事實有連續犯之關係，本
    院自得併予審判。被告丁○○與不詳姓名年籍綽號「阿木」之成年男子間，就前
    開竊盜、恐嚇取財之行為間，顯有共同之犯意聯絡及行為分擔，為共同正犯。又
    被告丁○○與不詳姓名年籍綽號「阿木」之成年男子前後多次行竊、恐嚇取財之
    行為，其時間緊接，手段同一，所觸犯犯罪構成要件相同之罪名，顯係基於概括
    犯意而反覆為之，為連續犯之裁判上一罪關係，應依刑法第五十六條之規定，分
    別論以一罪，並均加重其刑。而被告丁○○所犯前開連續竊盜罪與連續恐嚇取財
    罪二者間，有方法、結果之牽連關係，為牽連犯之裁判上一罪，應依刑法第五十
    五條之規定，從一情節較重之連續恐嚇取財罪論處。末查：被告丁○○曾於八十
    六年間，因詐欺罪，經臺灣臺南地方法院以八十六年度易字第二七一七號判處有
    期徒刑二年六月，經臺灣高等法院臺南分院以八十七年度上易字第一八二號判決
    駁回上訴確定；復於八十七年間，因侵占罪，經臺灣臺南地方法院以八十七年度
    易字第二八八一號判處有期徒刑四月確定，八十七年九月四日入監執行，八十八
    年十月十二日縮短刑期假釋出監，九十年四月五日縮刑期滿，視為執行完畢，此
    有臺灣高等法院被告全國前案紀錄表、臺灣臺中地方法院檢察署刑案查註紀錄表
    各一份在卷為憑，被告丁○○前受有期徒刑之執行完畢後，五年以內再犯有期徒
    刑以上之罪，為累犯，應依刑法第四十七條之規定，遞加重其刑。原審對被告論
    罪科刑，固非無見，惟查原審對被告所犯附表十七、十八之部分，未及併予審理
    ，自有未當，且被告有詐欺及侵占之前科，有前案紀錄表可證，本件又犯十八次
    之多，被告顯有犯罪之習慣，原審未諭知強制工作，亦有未當。檢察官上訴據此
    指摘原審對附表第十七、十八部分未加審理，認原審判決不當，其上訴為有理由
    ，應由本院將原審判決撤銷改判。爰審酌被告丁○○不思循正常管道獲取利益，
    而接受竊車者之邀約，參與竊車勒贖之不法勾當，前後十八次犯行，嚴重助長竊
    盜集團之氣焰，導致竊車勒贖犯行之日益猖獗，影響民眾之財產安全及居家安寧
    ，且被告丁○○獲取之非法利益高達七十五萬元，次數亦達十八次驚人之譜，被
    告有多次前科，本件又犯十八案，被告顯有犯罪習慣，併依刑法第九十條第一項
    諭知於刑之執行完畢或赦免後，令入勞動處所強制工作二年。扣案之戶名蕭秀文
    局號0000000號帳號0000000號之郵局提款卡一張、戶名陳弘裕局
    號0000000號帳號0000000號之郵局提款卡一張、戶名林榮得帳號
    七０七—五０—四五五六六六號之第一銀行楠梓分行提款卡一張、門號0000
    000000號、0000000000號、0000000000號、000
    0000000號行動電話四具，係被告丁○○所有，供竊車勒贖所用之物，爰
    依刑法第三十八條第一項第二款之規定，併予諭知沒收。又戶名蕭秀文局號00
    00000號帳號0000000號之郵局帳戶一個、戶名陳弘裕局號0000
    000號帳號0000000號之郵局帳戶一個、戶名林榮得帳號七０七—五０
    —四五五六六六號之第一銀行楠梓分行帳戶一個，亦係被告丁○○購置作為竊車
    勒贖使用，雖未扣案，亦依刑法第三十八條第一項第二款之規定，併予諭知沒收
    。至於贖款現金四萬五千元，係屬被害人癸○○所有，並經被害人癸○○領回，
    該部分自無庸諭知沒收。
三、被告丁○○於審判期日經合法傳喚無正當理由而未到庭，爰不待其陳述逕行判決
    。
四、據上論斷，應依刑事訴訟法第三百七十一條、第三百六十九條第一項前段、第三
    百六十四條、第二九十九條第一項前段、刑法第二十八條、第五十六條、第三百
    二十條第一項、第三百四十六條第一項、第五十五條、第九十條、第三十八條第
    一項第二款，罰金罰鍰提高標準條例第一條前段，判決如主文。
本案經檢察官酉○○到庭執行職務。
中      華      民      國　    九十一     年    十一     月    十二　　日
                                  臺灣高等法院臺中分院刑事第三庭
                                        審判長法  官　陳　朱  貴
                                        　　　法　官　廖　柏　基
                                        　　　法　官　劉　連　星
右正本證明與原本無異。
不得上訴。
　　　　　　　　　　　　　　　　　　　　　　　書記官  李  妍  嬅
中      華      民      國　    九十一     年    十一     月    十二　　日
附錄論罪科刑法條：
中華民國刑法第三百二十條：
 (普通竊盜罪、竊佔罪)
意圖為自己或第三人不法之所有，而竊取他人之動產者，為竊盜罪，處五年以下有期
徒刑、拘役或五百元以下罰金。
意圖為自己或第三人不法之利益，而竊佔他人之不動產者，依前項之規定處斷。
前二項之未遂犯罰之。
中華民國刑法第三百四十六條：
 (單純恐嚇罪)
意圖為自己或第三人不法之所有，以恐嚇使人將本人或第三人之物交付者，處六月以
上五年以下有期徒刑，得併科一千元以下罰金。
以前項方法得財產上不法之利益，或使第三人得之者，亦同。
前二項之未遂犯罰之。
附表：
┌──┬───────┬────┬────┬────┬─────┬─────┐
│編號│竊車時間、地點│被害人  │失竊車輛│電話恐嚇│ 贖款金額 │匯款時間、│
│    │              │        │        │勒贖時間│（新台幣）│匯入帳戶  │
├──┼───────┼────┼────┼────┼─────┼─────┤
│  一│九十一年三月八│卯○○（│三陽廠牌│九十一年│四萬元    │九十一年三│
│    │日六時，在苗栗│車籍登記│、車牌號│三月八日│          │月八日十時│
│    │縣竹南鎮○○街│穎陶工業│碼六Ｈ—│七時    │          │三十七分，│
│    │六號前遭竊    │股份有限│六四五０│        │          │匯入陳弘裕│
│    │              │公司名義│號自小客│        │          │郵局帳戶　│
│    │              │）      │車      │        │          │　　　　　│
├──┼───────┼────┼────┼────┼─────┼─────┤
│  二│九十一年四月四│辛○○（│喜美廠牌│九十一年│二萬八千元│九十一年四│
│    │日九時，在嘉義│車籍登記│、車牌號│四月四日│          │月四日十四│
│    │市東區短竹里彌│許右南名│碼三Ｋ—│九時四十│          │時二十一分│
│    │陀路二六六號前│義）    │八八七二│分      │          │，匯入陳弘│
│    │遭竊          │        │號自小客│        │          │裕郵局帳戶│
│    │              │        │車      │        │          │          │
├──┼───────┼────┼────┼────┼─────┼─────┤
│  三│九十一年四月八│申○○  │ＣＨＩＮ│九十一年│六萬元    │九十一年四│
│    │日五時，在雲林│        │Ａ廠牌、│四月八日│          │月八日十一│
│    │縣斗六市鎮北里│        │車牌號碼│八時    │          │時四十五分│
│    │鎮北路二四五號│        │Ｂ四—四│        │          │，匯入蕭秀│
│    │前遭竊        │        │二二０號│        │          │文郵局帳戶│
│    │              │        │自小客車│        │    │          │
├──┼───────┼────┼────┼────┼─────┼─────┤
│  四│九十一年四月九│丙○○  │三菱廠牌│九十一年│三萬元    │九十一年四│
│    │日七時，在彰化│        │、車牌號│四月十日│          │月十日十六│
│    │縣和美鎮○○路│        │碼Ａ六—│十六時  │          │時三十三分│
│    │一段五０七巷三│        │一五二一│        │          │，匯入蕭秀│
│    │號前遭竊      │        │號自小客│        │          │文郵局帳戶│
│    │              │        │車      │        │          │          │
├──┼───────┼────┼────┼────┼─────┼─────┤
│  五│九十一年四月十│辰○○  │ＴＯＹＯ│九十一年│三萬五千元│九十一年四│
│    │日六時，在彰化│        │ＴＡ廠牌│四月十日│          │月十日十五│
│    │縣二林鎮○○路│        │、車牌號│十五時  │          │時三十三分│
│    │鎮港宮前遭竊  │        │碼ＱＳ—│        │          │，匯入蕭秀│
│    │              │        │二００九│        │          │文郵局帳戶│
│    │              │        │號自小客│        │          │          │
│    │              │        │車      │        │          │          │
├──┼───────┼────┼────┼────┼─────┼─────┤
│  六│九十一年四月十│寅○○○│三陽廠牌│九十一年│二萬元    │九十一年四│
│    │七日九時，在雲│（車籍登│、車牌號│四月十七│          │月十八日十│
│    │林縣斗六市虎溪│記黃聖哲│碼Ｎ四—│日九時十│          │四時五十分│
│    │里正心路七０巷│名義）  │二六六六│五分    │          │，匯入陳弘│
│    │口遭竊        │        │號自小客│        │          │裕郵局帳戶│
│    │              │        │車      │        │          │          │
├──┼───────┼────┼────┼────┼─────┼─────┤
│  七│九十一年四月十│壬○○（│ＮＩＳＳ│九十一年│二萬元    │九十一年四│
│    │八日八時，在苗│車籍登記│ＡＮ廠牌│四月十八│          │月十八日十│
│    │栗縣苗栗市為公│精兵實業│、車牌號│日九時  │          │二時三分，│
│    │路二九四號前遭│股份有限│碼ＤＡ—│        │          │匯入陳弘裕│
│    │竊            │公司名義│一０五八│        │          │郵局帳戶　│
│    │              │）      │號自小客│        │          │　　　　　│
│    │              │        │車（尋回│        │          │          │
│    │              │        │）      │        │          │          │
├──┼───────┼────┼────┼────┼─────┼─────┤
│  八│九十一年四月十│甲○○  │福特廠牌│九十一年│二萬二千元│九十一年四│
│    │九日六時，在台│        │、車牌號│四月十九│          │月十九日十│
│    │中市○區○○路│        │碼Ｂ七—│日七時  │          │五時二十二│
│    │與北興路口遭竊│        │０二七五│        │          │分，匯入陳│
│    │              │        │號自小客│        │          │弘裕郵局帳│
│    │              │        │車（尋回│        │          │戶　　　　│
│    │          │        │）      │        │          │　　　　  │
├──┼───────┼────┼────┼────┼─────┼─────┤
│  九│九十一年四月二│午○○（│福特廠牌│九十一年│二萬四千元│九十一年四│
│    │十日六時，在台│車籍登記│、車牌號│四月二十│          │月二十二日│
│    │中市○區○○路│孫玉娥名│碼Ｂ六—│二日八時│          │十時五十一│
│    │六七０巷口遭竊│義）    │二八一二│十分    │          │分，匯入蕭│
│    │              │        │號自小客│        │          │秀文郵局帳│
│    │              │        │車（尋回│        │          │戶　　　　│
│    │              │        │）      │        │          │　　　    │
├──┼───────┼────┼────┼────┼─────┼─────┤
│  十│九十一年四月二│戊○○  │ＣＨＩＮ│九十一年│四萬五千元│九十一年四│
│    │十六日五時，在│        │Ａ廠牌、│四月二十│          │月二十六日│
│    │台中市烏日鄉五│        │車牌號碼│六日九時│          │十三時十五│
│    │光村五光路四一│        │Ｊ三—四│        │          │分，匯入蕭│
│    │八號前遭竊    │        │一一三號│        │          │秀文郵局帳│
│    │              │        │自小客車│        │          │戶　　　　│
├──┼───────┼────┼────┼────┼─────┼─────┤
│十一│九十一年四月三│庚○○  │裕隆廠牌│九十一年│二萬二千元│九十一年四│
│    │十日九時，在彰│        │、車牌號│四月三十│          │月三十日十│
│    │化縣員林鎮南平│        │碼ＴＮ—│日九時五│          │一時三十七│
│    │里莒光路七００│        │七一九一│十分    │          │分，匯入蕭│
│    │巷口遭竊      │        │號自小客│        │          │秀文郵局帳│
│    │              │        │車      │        │          │戶        │
├──┼───────┼────┼────┼────┼─────┼─────┤
│十二│九十一年五月一│未○○（│ＶＯＬＶ│九十一年│四萬元    │九十一年五│
│    │日二十二時，在│車籍登記│Ｏ廠牌、│五月二日│    │月二日某時│
│    │台中市西區民生│何宏明企│車牌號碼│九時三十│          │，匯入陳弘│
│    │路與五權路口遭│業股份有│ＰＢ—二│分      │          │裕郵局帳戶│
│    │竊            │限公司名│七一八號│        │          │          │
│    │              │義）    │自小客車│        │          │          │
│    │              │        │（尋回）│        │          │          │
├──┼───────┼────┼────┼────┼─────┼─────┤
│十三│九十一年五月六│乙○○（│ＴＯＹＯ│九十一年│八萬元    │九十一年五│
│    │日七時，在台中│車籍登記│ＴＡ廠牌│五月六日│          │月六日十一│
│    │縣潭子鄉○○路│鍾美蓮名│、車牌號│十時    │          │時四十二分│
│    │一段一三之八號│義）    │碼Ｔ二—│        │          │，匯入林榮│
│    │前遭竊        │        │七一一九│        │          │得第一銀行│
│    │              │        │號自小客│        │          │帳戶      │
│    │              │        │車      │        │          │          │
├──┼───────┼────┼────┼────┼─────┼─────┤
│十四│九十一年五月七│己○○  │ＢＥＮＺ│九十一年│八萬元    │九十一年五│
│    │日十九時，在台│        │廠牌、車│五月八日│          │月八日十時│
│    │中市西區民生北│        │牌號碼Ｎ│九時三十│          │，匯入陳弘│
│    │路一九七號前遭│        │Ｓ—六八│分      │          │裕郵局帳戶│
│    │竊            │        │三三號自│        │          │          │
│    │              │        │小客車（│        │          │          │
│    │              │        │尋回）  │        │          │          │
├──┼───────┼────┼────┼────┼─────┼─────┤
│十五│九十一年五月八│丑○○（│ＢＭＷ廠│九十一年│六萬元    │九十一年五│
│    │日九時，在台中│車籍登記│牌、車牌│五月八日│          │月八日十時│
│    │市○○區○○街│馬慶文名│號碼六Ｌ│九時三十│          │七分，匯入│
│    │三０巷口遭竊  │義）    │—六九七│分      │          │蕭秀文郵局│
│    │              │        │九號自小│        │          │帳戶　　　│
│    │              │        │客車    │        │          │　　    　│
├──┼───────┼────┼────┼────┼─────┼─────┤
│十六│九十一年五月八│癸○○（│中華廠牌│九十一年│五萬九千元│九十一年五│
│    │日十時三十分，│車籍登記│、車牌號│五月八日│          │月九日十三│
│    │在台中市北屯區│王秀英名│碼Ｘ六—│十時十分│          │時三十分，│
│    │興安路二段四六│義）    │八一九五│        │          │匯入蕭秀文│
│    │一巷五八弄二０│        │號自小客│        │          │郵局帳戶　│
│    │號前遭竊      │        │車      │        │          │　　　　　│
├──┼───────┼────┼────┼────┼─────┼─────┤
│十七│九十一年四月十│巳○○（│ＣＨＩＮ│九十一年│六萬元    │九十一年四│
│    │五日七時，在苗│車籍登記│Ａ廠牌、│四月十五│          │月十五日十│
│    │栗縣苗栗市金龍│泓德商行│車牌號碼│日九時許│          │一時五分，│
│    │街一一四號前遭│名義）  │ＪＺ—七│        │          │匯入蕭秀文│
│    │竊            │        │七七八號│        │          │郵局帳戶　│
│    │              │        │自小客車│        │          │　　　　　│
├──┼───────┼────┼────┼────┼─────┼─────┤
│十八│九十一年四月二│子○○  │ＳＵＺＵ│九十一年│二萬五千元│九十一年四│
│    │十八日八時，在│        │ＫＩ廠牌│四月二十│          │月三十日十│
│    │台中市北屯區北│        │、車牌號│八日十五│          │一時十分，│
│    │屯路二八八號前│        │碼ＨＵ—│時      │          │匯入蕭秀文│
│    │遭竊          │        │一三八一│        │          │郵局帳戶　│
│    │              │        │號自小客│        │          │　　　　　│
│    │              │        │車      │        │          │        　│
└──┴───────┴────┴────┴────┴─────┴─────┘
                                                                     Ｉ
